臺灣高等法院刑事裁定
109年度聲字第903號
聲  請  人  臺灣高等檢察署檢察官
受  刑  人  彭煌奇



上列聲請人因受刑人數罪併罰有二裁判以上，聲請定其應執行之
刑（聲請案號：臺灣高等檢察署109年度執聲字第343號），本院
裁定如下：
    主  文
甲○○犯如附表所示各罪所處之刑，應執行有期徒刑貳年伍月。
    理  由
一、聲請意旨略以：上列受刑人甲○○因詐欺等數罪，先後經判決
    確定如附表，應依刑法第53條、第51條規定，定其應執行之
    刑，爰依刑事訴訟法第477條第1項聲請裁定等語。
二、按「裁判確定前犯數罪者，併合處罰之。但有下列情形之一
    者，不在此限：一、得易科罰金之罪與不得易科罰金之罪。
    二、得易科罰金之罪與不得易服社會勞動之罪。三、得易服
    社會勞動之罪與不得易科罰金之罪。四、得易服社會勞動之
    罪與不得易服社會勞動之罪」、「前項但書情形，受刑人請
    求檢察官聲請定應執行刑者，依第51條規定定之」、「數罪
    併罰，有二裁判以上者，依第51條之規定，定其應執行之刑
    」、「數罪併罰，分別宣告其罪之刑，依下列各款定其應執
    行者：……五、宣告多數有期徒刑者，於各刑中之最長期以上
    ，各刑合併之刑期以下，定其刑期。但不得逾30年」，刑法
    第50條第1項、第2項、第53條、第51條第5款分別定有明文
    。再者，法律上屬於自由裁量之事項，有其外部性界限及內
    部性界限，並非概無拘束。依據法律之具體規定，法院應在
    其範圍選擇為適當之裁判者，為外部性界限；而法院為裁判
    時，應考量法律之目的，及法律秩序之理念所在者，為內部
    性界限。法院為裁判時，二者均不得有所踰越。在數罪併罰
    ，有二裁判以上，定其應執行之刑時，固屬於法院自由裁量
    之事項，然仍應受前揭外部性界限及內部性界限之拘束（最
    高法院94年度台非字第233號判決意旨參照）。又刑事訴訟
    法第370條第2項「前項所稱刑，指宣告刑及數罪併罰所定應
    執行之刑」、第3項「第1項規定，於第一審或第二審數罪併
    罰之判決，一部上訴經撤銷後，另以裁定定其應執行之刑時
    ，準用之」之規定，已針對第二審上訴案件之定應執行之刑
    ，明定有不利益變更禁止原則之適用；而分屬不同案件之數
    罪併罰有應更定執行刑之情形，倘一裁判宣告數罪之刑，曾
    經定其執行刑，再與其他裁判宣告之刑定其執行刑時，在法
    理上亦應同受此原則之拘束，亦即，另定之執行刑，其裁量
    所定之刑期，不得較重於前定之執行刑加計後裁判宣告之刑
    之總和（最高法院103年度台抗字第707號、第674號裁定意
    旨參照）。另定應執行之刑，應由犯罪事實最後判決法院之
    檢察官聲請該法院裁定之，不能因犯罪之一部分所科之刑業
    經執行完畢而認檢察官之聲請為不合法，予以駁回，至已執
    行部分應如何處理，係檢察官指揮執行問題，與定應執行刑
    之裁定無涉（最高法院93年度台抗字第621號、94年度台抗
    字第47號裁定意旨參照）。
三、經查：受刑人因犯如附表所示之罪，經如附表所示法院各判
    處如附表所示之刑，均經分別確定在案，此有臺灣新竹地方
    法院105年度竹簡字第849號刑事簡易判決、107年度竹簡緝
    字第7號刑事簡易判決、106年度訴字第31號、107年度訴緝
    字第19號刑事判決、本院108年度上訴第931號刑事判決及本
    院被告前案紀錄表等在卷可參。受刑人所犯上開各罪中，有
    得易科罰金亦得易服社會勞動之罪（附表編號1至4），復有
    不得易科罰金亦不得易服社會勞動之罪（附表編號5），雖
    已合於刑法第50條第1項但書規定，惟受刑人已請求檢察官
    聲請定其應執行刑，有「定刑聲請切結書」附卷可憑，自應
    依據刑法第50條第2項規定，依同法第51條規定定其應執行
    刑。茲檢察官聲請最後事實審之本院就受刑人所犯如附表所
    示之罪定應執行之有期徒刑（按如附表編號3併科罰金新臺
    幣1萬元並未在檢察官聲請本案定應執行有期徒刑範圍內，
    附此敘明），本院審核後認檢察官之聲請於法並無不合，爰
    就受刑人所犯如附表所示之罪，依刑法第51條第5款限制加
    重原則規定之外部性界限（即以最長期宣告刑有期徒刑1年1
    0月為下限，以宣告刑總和有期徒刑3年2月為上限），並參
    酌如附表編號1至4所示之罪曾經臺灣新竹地方法院以107年
    度聲字第963號裁定應執行有期徒刑11月確定等情【是此時
    裁量所定之有期徒刑刑期，不得較重於前定執行刑（有期徒
    刑11月）加計其餘裁判之宣告刑（有期徒刑1年10月）總和
    有期徒刑2年9月】，再考量受刑人之犯罪次數、情節及貫徹
    刑法量刑公平正義理念等情（按受刑人所犯如附表所示之罪
    ，有傷害、轉讓第三級毒品、恐嚇取財、剝奪他人行動自由
    、三人以上共同詐欺取財等罪之別，犯罪類型、犯罪態樣迥
    異，犯罪動機、目的、手段難認相同，自難認具最低可非難
    性），定受刑人應執行之有期徒刑。
據上論斷，應依刑事訴訟法第477條第1項，刑法第50條第2項、
第53條、第51條第5款，裁定如主文。
中　　華　　民　　國　　109 　年　　3 　　月　　25　　日
                  刑事第十八庭  審判長法　官  吳炳桂
                                      法　官  葉乃瑋
                                      法　官  黃紹紘
以上正本證明與原本無異。
如不服本裁定，應於收受送達後5日內向本院提出抗告狀。
                                      書記官  于  誠
中　　華　　民　　國　　109 　年　　3 　　月　  25 　日
                  
附表
編    號  1 2 3 罪    名  傷害 （傷害罪） 毒品危害防制條例 （轉讓第三級毒品罪） 恐嚇取財得利 （恐嚇取財罪） 宣 告 刑  有期徒刑4月 有期徒刑3月 有期徒刑6月，併科罰金新臺幣1萬元 犯罪日期  民國105年5月6日 105年6月5日 104年5月31日23時起至104年6月1日16時止 偵查機關年度案號  臺灣新竹地方檢察署105年度偵緝字第658號等 臺灣新竹地方檢察署106年度偵字第4985號 臺灣新竹地方檢察署106年度偵緝字第12號等 最後事實審 法院 臺灣新竹地方法院 臺灣新竹地方法院 臺灣新竹地方法院  案號 105年度竹簡字第849號 107年度竹簡緝字第7號 106年度訴字第31號、107年度訴緝字第19號  判決日期 106年2月14日 107年8月15日 107年9月28日 確定判決 法院 臺灣新竹地方法院 臺灣新竹地方法院 臺灣新竹地方法院  案號 105年度竹簡字第849號 107年度竹簡緝字第7號 106年度訴字第31號、107年度訴緝字第19號  確定日期 106年3月14日 107年9月24日 107年10月31日 是否為得易科罰金之案件        是       是       是 是否為得易服社會勞動之案件        是       是       是 備    註  臺灣新竹地方檢察署106年度執字第1529號（107年度歸緝字第28號，已執行完畢） 臺灣新竹地方檢察署107年度執字第5455號 臺灣新竹地方檢察署108年度執字第1280號   編號1至4業經臺灣新竹地方法院以108年度聲字第963號裁定應執行有期徒刑11月確定（臺灣新竹地方檢察署108年度執更字第1275號）   

編    號  4 5 罪    名  妨害自由 （剝奪他人行動自由罪） 詐欺 （三人以上共同詐欺取財罪） 宣 告 刑  有期徒刑3月 有期徒刑1年10月 犯罪日期  104年6月13日 105年7月5日前某日交付；105年7月7日15時21分許領款 偵查機關年度案號  臺灣新竹地方檢察署106年度偵緝字第12號等 臺灣新北地方檢察署106年度少連偵字第187號等 最後事實審 法院 臺灣新竹地方法院 臺灣高等法院  案號 106年度訴字第31號、107年度訴緝字第19號 108年度上訴字第931號  判決日期 107年9月28日 108年11月6日 確定判決 法院 臺灣新竹地方法院 臺灣高等法院  案號 106年度訴字第31號、107年度訴緝字第19號 108年度上訴字第931號  確定日期 107年10月31日 108年12月17日 是否為得易科罰金之案件        是       否 是否為得易服社會勞動之案件        是       否 備    註  臺灣新竹地方檢察署108年度執字第1280號 臺灣新北地方檢察署109年度執字第375號   編號1至4業經臺灣新竹地方法院以108年度聲字第963號裁定應執行有期徒刑11月確定（臺灣新竹地方檢察署108年度執更字第1275號）